【裁判字號】    98,訴,936
【裁判日期】    980427
【裁判案由】    毒品危害防制條例
【裁判全文】
臺灣臺中地方法院刑事判決               98年度訴字第936號
公  訴  人  臺灣臺中地方法院檢察署檢察官
被      告  甲○○
                    之1
上列被告因毒品危害防制條例案件，經檢察官提起公訴（98年度
毒偵字第453號），復經本院合議庭裁定由受命法官獨任行簡式
審判程序，本院判決如下：
    主    文
甲○○施用第一級毒品，累犯，處有期徒刑壹年壹月；又施用第
二級毒品，累犯，處有期徒刑玖月。應執行有期徒刑壹年柒月。
    犯罪事實
一、甲○○有違反麻醉藥品管理條例、竊盜、毒品危害防制條例
    多次、贓物等前科，曾於民國（下同）87年間，因施用毒品
    案件，經觀察勒戒、強制戒治後，於89年4月14日強制戒治
    執行完畢釋放；又於89年間因施用毒品案件，經法院判處有
    期徒刑1年、8月，應執行有期徒刑1年6月確定，於92年3月
    25日縮刑期滿執行完畢；再於93、94年間，均因施用毒品案
    件，經法院分別判處有期徒刑11月、5月、1年、7月，應執
    行有期徒刑1年3月、1年6月確定，經接續執行，於96年5月
    31日執行完畢（本件已構成累犯）；又於97年間再因施用毒
    品案件，經本院以97年度訴字第3209號判決判處有期徒刑1
    年、8月，應執行有期徒刑1年6月確定（現執行中）。詎其
    仍不知悔改，復基於施用第一級毒品海洛因之犯意，於97年
    11月22日17時30分許，在臺中市中區之第一廣場公用廁所內
    ，以將毒品海洛因加水稀釋後注射手臂之方式，施用第一級
    毒品海洛因1次。另基於施用第二級毒品甲基安非他命之犯
    意，於97年11月22日上午10時許，在臺中市○區○○里○○
    街309之2號6樓住處，將甲基安非他命置於玻璃球內，以火
    燒烤，使之產生煙霧，再以口吸入之方式，施用第二級毒品
    甲基安非他命1次。嗣於97年11月25日上午10時30分許，在
    臺中市○區○○街之樹德公園旁，為警盤查，經其同意，為
    警採尿送驗，結果呈嗎啡及甲基安非他命陽性反應，而查獲
    上情。
二、案經臺中市警察局第三分局報請臺灣臺中地方法院檢察署檢
    察官偵查起訴，復經本院合議庭裁定由受命法官獨任行簡式
    審判程序。
    理    由
一、訊據被告甲○○對上揭時地施用海洛因、甲基安非他命犯行
    於本院均坦承不諱，且被告經警方查獲後，其尿液經送請中
    山醫學大學附設醫院檢驗科藥物檢測中心，以氣相層析質譜
    儀檢驗結果，驗有嗎啡、可待因、甲基安非他命、安非他命
    之陽性反應，有該中心出具之確認檢驗結果報告附卷可稽，
    足認被告上開自白與事實相符，堪以採信；且按毒品危害防
    制條例已於92年7月9日修正、公布，並於公布後6個月施行
    ，修正後之毒品危害防制條例對施用毒品者，僅就「初犯」
    及「5年後再犯」2種情形，有其追訴條件之限制，即須於初
    犯經觀察、勒戒或強制戒治釋放後，5年內均無施用毒品之
    行為，始能認其前所實施之觀察、勒戒或強制戒治已足遮斷
    毒癮，而得於5年後再犯時，再予適用初犯之規定，重行觀
    察、勒戒等程序。倘5年內已經再犯，被依法追訴處罰，縱
    其第3次（或第3次以上）施用毒品之時間在初犯釋放5年以
    後，即與「5年後再犯」之情形有別，且因已於「5年內再犯
    」，顯見其再犯率甚高，原實施觀察、勒戒或強制戒治，已
    無法收其實效，而無5年戒斷期之存在，自無再經觀察、勒
    戒及強制戒治之必要，應由檢察官逕行起訴，此有最高法院
    95年第7次刑事庭會議決議、最高法院95年度臺非字第59號
    判決可資參照，查被告前於87年間，因施用毒品案件，經觀
    察勒戒、強制戒治後，於89年4月14日強制戒治執行完畢釋
    放；又於89年間因施用毒品案件，經法院判處有期徒刑1年
    、8月，應執行有期徒刑1年6月確定，於92年3月25日縮刑期
    滿執行完畢；再於93、94年間，均因施用毒品案件，經法院
    分別判處有期徒刑11月、5月、1年、7月，應執行有期徒刑1
    年3月、1年6月確定，經接續執行，於96年5月31日執行完畢
    ；又於97年間再因施用毒品案件，經本院以97年度訴字第32
    09號判決判處有期徒刑1年、8月，應執行有期徒刑1年6月確
    定等情，有臺灣高等法院被告前案紀錄表在卷可佐，顯見被
    告前所接受之觀察勒戒、強制戒治、有期徒刑之執行程序，
    均未能遮斷毒癮，參諸最高法院95年5月9日第7次刑事庭會
    議決議及95年度臺非字第59號判決，被告再為本案施用毒品
    犯行，仍屬「再犯」之情形，應予追訴，併予敘明。本件事
    證明確，被告上揭犯行，均堪認定。
二、核被告甲○○所為，係犯毒品危害防制條例第10條第1項之
    施用第一級毒品罪及同條例第10條第2項之施用第二級毒品
    罪。被告施用第一級毒品海洛因、第二級毒品甲基安非他命
    而持有海洛因、甲基安非他命之低度行為，應分別為施用海
    洛因、甲基安非他命之高度行為所吸收，均不另論罪。又被
    告前於93、94年間，均因施用毒品案件，經法院分別判處有
    期徒刑11月、5月、1年、7月，應執行有期徒刑1年3月、1
    年6月確定，經接續執行，於96年5月31日執行完畢等情，有
    臺灣高等法院被告前案紀錄表、臺灣臺中地方法院檢察署刑
    案資料查註紀錄表在卷可佐，其於5年以內故意再犯本件有
    期徒刑以上之2罪，均為累犯，均應依刑法第47條第1項之規
    定加重其刑。再被告所犯上開施用第一級毒品罪、施用第二
    級毒品罪間，犯意各別，行為互殊，犯罪構成要件不同，應
    予分論併罰。爰審酌被告經觀察勒戒、強制戒治、有期徒刑
    之執行後，仍不知戒惕，明知自己另案毒品案件，尚待確定
    後執行，竟於該案尚待確定期間，再次施用第一級毒品、第
    二級毒品，無視於毒品對於自身健康之戕害及國家對於杜絕
    毒品犯罪之禁令，不知戒除惡習，暨其犯後態度，及其施用
    毒品海洛因及甲基安非他命並無危害他人，本之施用毒品者
    均有相當程度之成癮性及心理依賴，其犯罪心態與一般刑法
    犯罪之本質並不相同，容應以「病人」之角度為考量，並側
    重適當之醫學治療及心理矯治為宜等一切情狀，各量處如主
    文所示之刑，並定其應執行刑。
據上論斷，應依刑事訴訟法第273條之1第1項、第299條第1項，
毒品危害防制條例第10條第1項、第2項，刑法第11條、第47條第
1項、第51條第5款，判決如主文。
中    華    民    國    98    年    4     月    27    日
                          臺灣臺中地方法院刑事第八庭
                              法  官  黃家慧
上正本證明與原本無異。
如不服本判決，應於收受送達後10日內向本院提出上訴書狀（應
敘述具體理由並附繕本）。
上訴書狀如未敘述理由，應於上訴期間屆滿後20日內補提理由書
於本院。
                              書記官  陳靖騰
中    華    民    國    98    年    4     月    27    日
毒品危害防制條例第10條
施用第一級毒品者，處 6 月以上 5 年以下有期徒刑。
施用第二級毒品者，處 3 年以下有期徒刑。


司法院資訊處製作；財團法人民間司法改革基金會備份。
